---
title: "Projeto 1"
author: 'Ramon Dias'
format: revealjs
editor: source
---

```{r, warning=FALSE, echo=FALSE, include=FALSE}
#-----Pacotes-----

library(tidyverse)
library(readxl)
library(openxlsx)
library(gtsummary)
library(gt)
library(rstatix)
library(qqplotr)
library(DescTools)
library(tidytext)
library(ggwordcloud)
library(pals)

#-----Importando a base-----

base=read_xlsx('Nutricao.xlsx')

base=base |> 
  select(-c(Delivery,
            Leites_Derivados,
            Ovos_Carnes,
            Doces,
            Bebidas_Alcoolicas,
            Refrigerante,
            Embutidos))

glimpse(base)

#-----Modificando a base-----

dados_quali=base |> 
  select(-c(Idade,
            Altura,
            Peso,
            IMC,
            sentimentos_pandemia))

lapply(dados_quali, table)

base=base |> 
  mutate(Raca_cor=case_when(Raca_cor %in% c('Amarela',
                                            'Indígena',
                                            'Outro') ~ 'Outros',
                            TRUE ~ Raca_cor),
         Escolaridade=case_when(Escolaridade %in% c('Analfabeto',
                                                    'Ensino Fundamental Completo') ~ 'Ensino Fundamental ou menos',
                                TRUE ~ Escolaridade))

#-----Verificando as associações(quali)-----

dados_quali=base |> 
  select(-c(Idade,
            Altura,
            Peso,
            IMC,
            sentimentos_pandemia))

lapply(dados_quali, table)

#---#---#

resultado=lapply(
  names(dados_quali),
  function(v){
    if(v != "Paes_Torradas_Biscoitos"){
      chisq.test(
        table(
          dados_quali[[v]],
          dados_quali$Paes_Torradas_Biscoitos
        )
      )
    }
  }
)

lapply(resultado, function(x) x$expected)
# Raca_cor --> 2x<5
# Regiao --> 1x<5
# Escolaridade --> 1x<5
# Cigarro --> 1x<5

#---#---#

tbl_summary(
  data = dados_quali,
  by = Paes_Torradas_Biscoitos,
  percent = "row"
) |>
  add_p(
    test = list(
      Escolaridade ~ "fisher.test",
      Raca_cor ~ "fisher.test",
      Regiao ~ "fisher.test",
      cigarro ~ "fisher.test"
    ),
    test.args = list(
      Escolaridade ~ list(simulate.p.value = TRUE, B=10000),
      Raca_cor ~ list(simulate.p.value = TRUE),
      Regiao ~ list(simulate.p.value = TRUE, B=10000),
      cigarro ~ list(simulate.p.value = TRUE)
    )
  )

chisq.test(base$Genero,base$Paes_Torradas_Biscoitos)$stdres

chisq.test(base$Raca_cor,base$Paes_Torradas_Biscoitos)$stdres

chisq.test(base$Isolamento,base$Paes_Torradas_Biscoitos)$stdres

chisq.test(base$Renda_familiar,base$Paes_Torradas_Biscoitos)$stdres

chisq.test(base$Covid,base$Paes_Torradas_Biscoitos)$stdres

chisq.test(base$Consulta_Nutricionista,base$Paes_Torradas_Biscoitos)$stdres

chisq.test(base$Dificuldade_Financeira,base$Paes_Torradas_Biscoitos)$stdres

chisq.test(base$Acesso_Alimento,base$Paes_Torradas_Biscoitos)$stdres

chisq.test(base$Tempo_Preparo_Refeicao,base$Paes_Torradas_Biscoitos)$stdres

chisq.test(base$atividade_fisica_pandemia,base$Paes_Torradas_Biscoitos)$stdres

chisq.test(base$Profissional_Saude,base$Paes_Torradas_Biscoitos)$stdres

chisq.test(base$Trabalha,base$Paes_Torradas_Biscoitos)$stdres

chisq.test(base$Escolaridade,base$Paes_Torradas_Biscoitos)$stdres


#----- Criando a tabela final(quali) -----

# Função que calcula o coeficiente de Cramer
cramer_fun <- function(data, variable, by, ...) {
  tab <- table(data[[variable]], data[[by]])
  v <- cramer_v(tab)
  tibble::tibble(`**Cramér**` = round(v, 3))
}

#---#---#

# Tabela Qualitativa
tabela_quali=tbl_summary(data = dados_quali,
                         by = Paes_Torradas_Biscoitos,
                         percent = "row",
                         label = list(
                           Genero ~ "Gênero<sup>Q</sup>",
                           Raca_cor ~ "Raça/cor<sup>F</sup>",
                           Regiao ~ "Região de residência<sup>F</sup>",
                           Isolamento ~ "Isolamento social<sup>Q</sup>",
                           Trabalha ~ "Situação de trabalho<sup>Q</sup>",
                           Profissional_Saude ~ "Profissional da saúde<sup>Q</sup>",
                           Renda_familiar ~ "Faixa de renda familiar<sup>Q</sup>",
                           Escolaridade ~ "Nível de escolaridade<sup>F</sup>",
                           Covid ~ "Diagnóstico de COVID-19<sup>Q</sup>",
                           Consulta_Nutricionista ~ "Consulta com nutricionista<sup>Q</sup>",
                           Dificuldade_Financeira ~ "Dificuldade financeira<sup>Q</sup>",
                           Acesso_Alimento ~ "Dificuldade ao acesso de alimentos<sup>Q</sup>",
                           Tempo_Preparo_Refeicao ~ "Tempo de preparo das refeições<sup>Q</sup>",
                           cigarro ~"Hábito de fumar cigarro<sup>F</sup>",
                           atividade_fisica_pandemia ~"Atividade física<sup>Q</sup>"
                           )
)%>%
  add_p(
    test = list(
      Escolaridade ~ "fisher.test",
      Raca_cor ~ "fisher.test",
      Regiao ~ "fisher.test"
    ),
    test.args = list(
      Escolaridade ~ list(simulate.p.value = TRUE, B = 10000),
      Raca_cor ~ list(simulate.p.value = TRUE, B = 10000),
      Regiao ~ list(simulate.p.value = TRUE, B = 10000)
    ),
    pvalue_fun = label_style_pvalue(digits = 3)
  ) %>%
  bold_p(t = 0.05) %>%
  add_stat(fns = everything() ~ cramer_fun)%>%
  modify_spanning_header(all_stat_cols() ~ "**Mudança no consumo de pães, torradas e biscoitos**") %>%
  modify_header(label ~ "**Variáveis**") %>%
  bold_labels() %>%
  modify_header(all_stat_cols() ~ "**{level}**<br>{n} ({style_percent(p)}%)")%>%
  modify_bold(
    columns = stat_1,
    rows =
      (variable == "Genero" & label == "Feminino") |                                          
      (variable == "Genero" & label == "Masculino") |                                          
      (variable == "Isolamento" & label == "Não") |                                          
      (variable == "Isolamento" & label == "Sim") |                                          
      (variable == "Renda_familiar" & label == "entre R$ 1.255 - R$ 8.640") |                  
      (variable == "Renda_familiar" & label == "mais de R$ 8.640") |                           
      (variable == "Consulta_Nutricionista" & label == "Não") |                                         
      (variable == "Consulta_Nutricionista" & label == "Sim") |                                         
      (variable == "Dificuldade_Financeira" & label == "Não") |                                         
      (variable == "Dificuldade_Financeira" & label == "Sim") |                                          
      (variable == "Acesso_Alimento" & label == "Não") |                                          
      (variable == "Acesso_Alimento" & label == "Sim") |                                        
      (variable == "Tempo_Preparo_Refeicao" & label == "Aumentou") |                                   
      (variable == "Tempo_Preparo_Refeicao" & label == "Diminuiu") |                                   
      (variable == "Tempo_Preparo_Refeicao" & label == "Não alterou") |                                  
      (variable == "atividade_fisica_pandemia" & label == "Aumentou") |                                  
      (variable == "atividade_fisica_pandemia" & label == "Diminuiu") |                                  
      (variable == "atividade_fisica_pandemia" & label == "Não alterou")
  ) %>%
  modify_bold(
    columns = stat_2,
    rows =
      (variable == "Raca_cor" & label == "Branca") |                                      
      (variable == "Renda_familiar" & label == "até R$ 1254,00") |                              
      (variable == "Renda_familiar" & label == "entre R$ 1.255 - R$ 8.640") |                   
      (variable == "Covid" & label == "Não") |                                          
      (variable == "Covid" & label == "Sim") |                                        
      (variable == "Consulta_Nutricionista" & label == "Não") |                                          
      (variable == "Consulta_Nutricionista" & label == "Sim") |                                        
      (variable == "Dificuldade_Financeira" & label == "Não") |                                        
      (variable == "Dificuldade_Financeira" & label == "Sim") |                                         
      (variable == "Acesso_Alimento" & label == "Não") |                                        
      (variable == "Acesso_Alimento" & label == "Sim") |                                        
      (variable == "Tempo_Preparo_Refeicao" & label == "Aumentou") |                                     
      (variable == "Tempo_Preparo_Refeicao" & label == "Não alterou") |                                  
      (variable == "atividade_fisica_pandemia" & label == "Aumentou") |                                   
      (variable == "atividade_fisica_pandemia" & label == "Diminuiu") 
  ) %>%
  modify_bold(
    columns = stat_3,
    rows =
      (variable == "Genero" & label == "Feminino") |                                     
      (variable == "Genero" & label == "Masculino") |                                   
      (variable == "Raca_cor" & label == "Outros") |                                       
      (variable == "Isolamento" & label == "Não") |                                          
      (variable == "Isolamento" & label == "Sim") |                                         
      (variable == "Renda_familiar" & label == "até R$ 1254,00") |                               
      (variable == "Renda_familiar" & label == "mais de R$ 8.640") |                             
      (variable == "Dificuldade_Financeira" & label == "Não") |                                         
      (variable == "Dificuldade_Financeira" & label == "Sim") |                                        
      (variable == "Acesso_Alimento" & label == "Não") |                                          
      (variable == "Acesso_Alimento" & label == "Sim") |                                        
      (variable == "Tempo_Preparo_Refeicao" & label == "Aumentou") |                                   
      (variable == "Tempo_Preparo_Refeicao" & label == "Diminuiu") |                                     
      (variable == "Tempo_Preparo_Refeicao" & label == "Não alterou") |                                  
      (variable == "atividade_fisica_pandemia" & label == "Diminuiu") |                                   
      (variable == "atividade_fisica_pandemia" & label == "Não alterou")
  ) %>%
  modify_bold(
    columns = stat_4,
    rows =
      (variable == "Raca_cor" & label == "Branca") |                                       
      (variable == "Consulta_Nutricionista" & label == "Não") |                                        
      (variable == "Consulta_Nutricionista" & label == "Sim") |                                         
      (variable == "Tempo_Preparo_Refeicao" & label == "Diminuiu") |                                     
      (variable == "atividade_fisica_pandemia" & label == "Aumentou")
  )%>%
  modify_footnote(everything() ~ NA)%>%
  as_gt() %>%                   
  fmt_markdown(columns = label) %>%
  tab_options(
    table.font.size = "20px",    
    heading.title.font.size = "26px",
    column_labels.font.size = "22px"
  )

#-----Verificando as associações(quanti)-----

dados_quanti=base |> 
  select(Idade,
         Altura,
         Peso,
         IMC)

base_1=base |> 
  select(Idade,
         Altura,
         Peso,
         IMC,
         Paes_Torradas_Biscoitos)

#---#---#

tbl_summary(data = dados_quanti,
 statistic = all_continuous() ~ "{mean} ({sd})")

tbl_summary(data = base_1,
            by = Paes_Torradas_Biscoitos,
 statistic = all_continuous() ~ "{mean} ({sd})")

#---#---#

ggplot(base_1, aes(x = Idade)) +
  geom_density(fill = "blue", alpha = 0.6) +
  facet_wrap(~ Paes_Torradas_Biscoitos) +
  xlab("Idade") +
  ylab("Densidade") +
  theme_bw() +
  theme(text = element_text(size = 14))

ggplot(base_1, aes(sample = Idade)) +
  stat_qq_band(fill="lightblue") +
  stat_qq_line() +
  stat_qq_point() +
  facet_wrap(~Paes_Torradas_Biscoitos,scales = "free")+
  xlab("Quantis Teoricos")+
  ylab("Quantis Amostrais")+
  theme_bw() +
  theme(text = element_text(size = 14))

by(base_1$Idade, base_1$Paes_Torradas_Biscoitos, shapiro.test)
# Nega a normalidade



ggplot(base_1, aes(x = Altura)) +
  geom_density(fill = "blue", alpha = 0.6) +
  facet_wrap(~ Paes_Torradas_Biscoitos) +
  xlab("Idade") +
  ylab("Densidade") +
  theme_bw() +
  theme(text = element_text(size = 14))

ggplot(base_1, aes(sample = Altura)) +
  stat_qq_band(fill="lightblue") +
  stat_qq_line() +
  stat_qq_point() +
  facet_wrap(~Paes_Torradas_Biscoitos,scales = "free")+
  xlab("Quantis Teoricos")+
  ylab("Quantis Amostrais")+
  theme_bw() +
  theme(text = element_text(size = 14))

by(base_1$Altura, base_1$Paes_Torradas_Biscoitos, shapiro.test)
# Nega a normalidade e não nega



ggplot(base_1, aes(x = Peso)) +
  geom_density(fill = "blue", alpha = 0.6) +
  facet_wrap(~ Paes_Torradas_Biscoitos) +
  xlab("Idade") +
  ylab("Densidade") +
  theme_bw() +
  theme(text = element_text(size = 14))

ggplot(base_1, aes(sample = Peso)) +
  stat_qq_band(fill="lightblue") +
  stat_qq_line() +
  stat_qq_point() +
  facet_wrap(~Paes_Torradas_Biscoitos,scales = "free")+
  xlab("Quantis Teoricos")+
  ylab("Quantis Amostrais")+
  theme_bw() +
  theme(text = element_text(size = 14))

by(base_1$Peso, base_1$Paes_Torradas_Biscoitos, shapiro.test)
# Nega a normalidade e não nega



ggplot(base_1, aes(x = IMC)) +
  geom_density(fill = "blue", alpha = 0.6) +
  facet_wrap(~ Paes_Torradas_Biscoitos) +
  xlab("Idade") +
  ylab("Densidade") +
  theme_bw() +
  theme(text = element_text(size = 14))

ggplot(base_1, aes(sample = IMC)) +
  stat_qq_band(fill="lightblue") +
  stat_qq_line() +
  stat_qq_point() +
  facet_wrap(~Paes_Torradas_Biscoitos,scales = "free")+
  xlab("Quantis Teoricos")+
  ylab("Quantis Amostrais")+
  theme_bw() +
  theme(text = element_text(size = 14))

by(base_1$IMC, base_1$Paes_Torradas_Biscoitos, shapiro.test)
# Nega a normalidade

#---#---#

LeveneTest(formula = Idade~Paes_Torradas_Biscoitos,data = base_1)
# heterogeneidade

LeveneTest(formula = Altura~Paes_Torradas_Biscoitos,data = base_1)
# homogeneidade

LeveneTest(formula = Peso~Paes_Torradas_Biscoitos,data = base_1)
# homogeneidade

LeveneTest(formula = IMC~Paes_Torradas_Biscoitos,data = base_1)
# homogeneidade

#----- Criando a tabela final -----

tabela_quanti = tbl_summary(
  data = base_1,
  by = Paes_Torradas_Biscoitos,
  statistic = all_continuous() ~ "{mean} ({sd})",
  label = list(
    Idade ~ "Idade<sup>W</sup>",
    Altura ~ "Altura<sup>T</sup>",
    Peso ~ "Peso<sup>T</sup>",
    IMC ~ "IMC<sup>T</sup>"
  )
) %>%
  add_p(
    test = everything() ~ "oneway.test",
    test.args = list(
      Idade  ~ list(var.equal = FALSE),
      c(Altura, Peso, IMC) ~ list(var.equal = TRUE)
    ),
    pvalue_fun = label_style_pvalue(digits = 3)
  ) %>%
  bold_p(t = 0.05) %>%
  modify_spanning_header(all_stat_cols() ~ "**Consumo de Pães, torradas e biscoitos**") %>%
  modify_header(label ~ "**Variáveis**") %>%
  bold_labels() %>%
  modify_header(all_stat_cols() ~ "**{level}**<br>{n} ({style_percent(p)}%)") %>%
  modify_footnote(everything() ~ NA) %>%
  as_gt() %>%
  fmt_markdown(columns = label) %>%
  tab_options(
    table.font.size = "20px",
    heading.title.font.size = "26px",
    column_labels.font.size = "22px"
  )

tabela_quanti

#----- Comparação de letras -----

modelo_3=games_howell_test(Idade~Paes_Torradas_Biscoitos,
                           data=base_1)

modelo_1 <- aov(Altura ~ Paes_Torradas_Biscoitos, data = base_1)
TukeyHSD(modelo_1)

modelo_2 <- aov(IMC ~ Paes_Torradas_Biscoitos, data = base_1)
TukeyHSD(modelo_2)

#---#---#

comparacoes_letras <- function(data, variable, by, ...) {
  letras <- data.frame(
    variavel = c("Idade", "Peso",
                 "Altura", "IMC"),
    comparacao = c(
      "Aumentou = a<br>Diminuiu = ab<br>Não alterou = b<br>Não consumo = ab",
      "Aumentou = a<br>Diminuiu = a<br>Não alterou = a<br>Não consumo = a",
      "Aumentou = b<br>Diminuiu = b<br>Não alterou = a<br>Não consumo = ab",
      "Aumentou = a<br>Diminuiu = ab<br>Não alterou = b<br>Não consumo = ab"
    ),
    stringsAsFactors = FALSE  
  )
  result <- letras$comparacao[letras$variavel == variable]
  tibble::tibble(`**Comparações Múltiplas**` = result)
}

tabela_quanti_final=tbl_summary(data = base_1,
                                by = Paes_Torradas_Biscoitos,
                                statistic = all_continuous() ~ "{mean} ({sd})",
                                label = list(
                                  Idade ~ "Idade<sup>W</sup>",
                                  Altura ~ "Altura<sup>A</sup>",
                                  Peso ~ "Peso<sup>A</sup>",
                                  IMC ~"IMC<sup>A</sup>")
)%>%
  add_p(
    test = everything() ~ "oneway.test",
    test.args = list(
      c(Altura, Peso, IMC) ~ list(var.equal = T),
      Idade ~ list(var.equal = F)  
    ), 
    pvalue_fun = label_style_pvalue(digits = 3)
  )%>%
  bold_p(t = 0.05) %>%
  modify_spanning_header(all_stat_cols() ~ "**Consumo de Pães, torradas e biscoitos**") %>%
  modify_header(label ~ "**Variáveis**") %>%
  bold_labels() %>%
  modify_header(all_stat_cols() ~ "**{level}**<br>{n} ({style_percent(p)}%)")%>%
  modify_footnote(everything() ~ NA)%>%
  add_stat(
    fns = everything() ~ comparacoes_letras,
    location = everything() ~ "label"
  ) %>%
  as_gt() %>%                   
  fmt_markdown(columns = c(label,`**Comparações Múltiplas**`))%>%
  tab_options(
    table.font.size = "20px",    
    heading.title.font.size = "26px",
    column_labels.font.size = "22px"
  )

tabela_quanti_final

```

## Introdução

* O estudo busca analisar os impactos da pandemia do COVID-19 nos aspectos sociais, econômicos e comportamentais da população.
  * Dentre os temas abordados, se destaca as possíveis mudanças nos hábitos alimentares da população durante a pandemia.
* Dentre os aspectos estudados, essa apresentação trabalha na categoria *pães, torradas e biscoitos*, com o objetivo de avaliar a existência de associação entre o consumo desses alimentos e fatores sociais, econômicos e comportamentais durante a pandemia.

## Metodologia

* Questionário online aplicado em 2022
* $n=2310$

## Dados Qualitativos {.scrollable}

```{r}
tbl_summary(data=dados_quali,
            by=Paes_Torradas_Biscoitos,
            percent = 'row',
            label = list(Genero ~ "Gênero",
                         Raca_cor ~ "Raça/cor",
                         Regiao ~ "Região de residência",
                         Isolamento ~ "Isolamento social",
                         Trabalha ~ "Situação de trabalho",
                         Profissional_Saude ~ "Profissional da saúde",
                         Renda_familiar ~ "Faixa de renda familiar",
                         Escolaridade ~ "Escolaridade",
                         Covid ~ "Diagnóstico de COVID-19",
                         Consulta_Nutricionista ~ "Consulta com nutricionista",
                         Dificuldade_Financeira ~ "Dificuldade financeira",
                         Acesso_Alimento ~ "Dificuldade ao acesso de alimentos",
                         Tempo_Preparo_Refeicao ~ "Mudança no tempo de preparo das refeições",
                         cigarro ~"Hábito de fumar cigarro",
                         atividade_fisica_pandemia ~"Atividade física")) |> 
  modify_header(label ~ "**Variáveis**")
```

## Dados Quantitativos

```{r}
tbl_summary(data = base_1,
            by = Paes_Torradas_Biscoitos,
 statistic = all_continuous() ~ "{mean} ({sd})") |> 
  modify_header(label ~ "**Variáveis**")
```

## Resultados {.center style="text-align: center;"}

## Variáveis Qualitativas {.scrollable}

```{r}
tabela_quali
```

## Variáveis Quantitativas {.scrollable}

```{r}
tabela_quanti_final
```

## Núvem de palavras {.scrollable}

```{r, warning=FALSE}

frequencia_palavras <- base %>%
  mutate(texto_limpo = as.character(sentimentos_pandemia)) %>%
  mutate(texto_limpo = str_replace_all(texto_limpo, "[\\.,!?;:()\\[\\]{}“”\"'-]", "")) %>%
  mutate(texto_limpo = str_to_lower(texto_limpo)) %>%
  unnest_tokens(output = palavra, input = texto_limpo) %>%
  filter(palavra != "") %>%
  filter(str_length(palavra) > 3) %>%
  group_by(Paes_Torradas_Biscoitos, palavra) %>%   
  summarise(n = n()) %>%   
  mutate(porc = round((n / sum(n)) * 100, 2))   

#---#---#

frequencia_palavras$angle <- sample(c(0,90), nrow(frequencia_palavras), replace = TRUE)

frequencia_palavras %>% 
  ggplot(aes(label = palavra, 
             size = log(n+1),
             angle = angle,
             color = n))+
  scale_size_area(max_size = 11)+
  scale_color_viridis_c()+
  geom_text_wordcloud(seed=123,
                      shape = "square",
                      rm_outside = T)+
  theme_bw()

#---#---#

frequencia_palavras %>% 
  filter(n>4)%>%
  ggplot(aes(label = palavra, 
             size = log(n+1),
             angle = angle,
             color = as.character(n)))+   
  scale_size_area(max_size = 18)+
  scale_color_manual(values =glasbey()) +
  geom_text_wordcloud(seed=123,
                      shape = "square",
                      rm_outside = T)+
  theme_bw()

```

## Conclusão {.center style="text-align: center;"}
